---
format: html
editor: source
---

# Reporte Resultados {#results}

```{r setup-chunk, include=FALSE} 
knitr::opts_chunk$set(dev = 'png', dpi = 300, fig.width = 10, fig.height = 6,
                      message = FALSE, warning = FALSE, echo = FALSE, cache = FALSE)
#knitr::opts_knit$set(root.dir = "../3_output/img-cais-alas")
options(scipen=999)
options(knitr.kable.NA = '')
getwd()
```

```{r load-library, include=FALSE}
pacman::p_load(dplyr, sjlabelled, summarytools, sjmisc, readr, ggplot2, haven, writexl, lubridate, janitor)
```

```{r load-dataset, include=FALSE}
remove(list = ls())

load(file = here::here("output", "completas.RData"))
load(file = here::here("output", "iniciadas.RData"))
incompletas <- iniciadas %>%
  filter(is.na(ended))
```

```{r participacion, include=FALSE, eval=FALSE}
filtros <- iniciadas %>%
  filter(!is.na(e00_03))

demograficos1 <- iniciadas %>%
  filter(!is.na(comuna))

moduloa <- iniciadas %>%
  filter(!is.na(a10_05))

modulob <- iniciadas %>%
  filter(!is.na(b28_05))

moduloc <- iniciadas %>%
  filter(!is.na(c16_15))

modulod <- iniciadas %>%
  filter(!is.na(d11_06))

demograficos2 <- iniciadas %>%
  filter(!is.na(e25))

resumen_modulos <- tibble(
  modulo = c("Filtros", "Demográficos 1", "Módulo A", "Módulo B", "Módulo C", "Módulo D", "Demográficos 2", "Completas"),
  n = c(
    nrow(filtros),
    nrow(demograficos1),
    nrow(moduloa),
    nrow(modulob),
    nrow(moduloc),
    nrow(modulod),
    nrow(demograficos2),
    nrow(completas)
  )
) %>%
  mutate(
    porcentaje_participacion = round(100 * n / nrow(iniciadas), 1)
  )
```

## Participantes

Se han iniciado `r nrow(iniciadas)` encuestas, de las cuales `r nrow(completas)` han sido completadas.

## reporte completas

**Colegios**

```{r}
reporte <- completas %>% dplyr::select(nombre_colegio, curso, curso2)

reporte <- reporte %>%
  mutate(nombre_colegio = janitor::make_clean_names(nombre_colegio,
         allow_dupes = TRUE))

sjmisc::frq(reporte$nombre_colegio)
```

**Curso 1** (pregunta de alternativas)

```{r}
sjmisc::frq(reporte$curso)
```

**Curso 2** (pregunta de texto)

```{r}
sjmisc::frq(reporte$curso2)
```

## reporte incompletas

```{r}
reporte <- incompletas %>% dplyr::select(nombre_colegio, curso, curso2)

reporte <- reporte %>%
  mutate(nombre_colegio = janitor::make_clean_names(nombre_colegio,
         allow_dupes = TRUE))

sjmisc::frq(reporte$nombre_colegio)
```

**Curso 1** (pregunta de alternativas)

```{r}
sjmisc::frq(reporte$curso)
```

**Curso 2** (pregunta de texto)

```{r}
sjmisc::frq(reporte$curso2)
```

### Abandono

```{r}
modulo1 <- incompletas %>% filter(!is.na(e_civil))
atencion1 <- incompletas %>% filter(!is.na(atencion1))
modulo2 <- incompletas %>% filter(!is.na(gconflict_09))
# completan_vignetas <- incompletas %>% filter(!is.na(gc_commonality_01))
# completan_vignetas <- incompletas %>% filter(!is.na(gc_discrimination_01))
# completan_vignetas <- incompletas %>% filter(!is.na(gaffect_01))
# 
# completan_vignetas <- incompletas %>% filter(!is.na(egenero_01))
# 
# completan_vignetas <- incompletas %>% filter(!is.na(emigrante_01))
# 
# completan_vignetas <- incompletas %>% filter(!is.na(atencion2))
# 
# completan_vignetas <- incompletas %>% filter(!is.na(depe))
```

De las `r nrow(incompletas)` personas que no terminan la encuesta:

- `r nrow(modulo1)` completan la sección inicial de preguntas demográficas.

- `r nrow(atencion1)` completan el módulo de atención luego de completar las viñetas.

- `r nrow(modulo2)` completan el módulo de conflictos entre chilenos y otros.
